【裁判字號】    91,簡上,111
【裁判日期】    920910
【裁判案由】    給付工程款
【裁判全文】
臺灣士林地方法院民事判決  九十一年度簡上字第一一一號
    上  訴  人  花月國際開發股份有限公司
    法定代理人  戊○○
    訴訟代理人  乙○○
                        送達代.
    被上訴人    菩呈股份有限公司
                        設台北市○○區○○路三段十號三樓之二
    法定代理人  甲○○  住同右.
    訴訟代理人  丙○○  住同右.
當事人間請求給付工程款事件，上訴人對於中華民國九十一年五月十七日本院土林簡
易庭九十年度士簡字第一六八六號第一審判決提起上訴，本院於九十二年八月二十七
日言詞辯論終結，判決如下：
    主      文
上訴駁回。
第二審訴訟費用由上訴人負擔。
    事實及理由
一、被上訴人主張：上訴人於民國八十八年十月二十日與上訴人簽訂工程合約書，約
    定由被上訴人承作上訴人經營之花月旅社三溫暖工程，工程總價為新臺幣（下同
    ）一百五十萬元，該工程已於八十九年一月間完工使用。詎上訴人僅支付其中一
    百萬元工程款，尚餘五十萬元未給付，經被上訴人以存證信函催告其支付尾款後
    ，兩造同意扣除上訴人另行換裝馬達之費用十三萬元，上訴人須給付餘款三十七
    萬元，惟上訴人並無付款誠意，屢經催討均拒不付款，為此依兩造工程合約，請
    求上訴人給付被上訴人三十七萬元及法定遲延利息，並聲明：請求駁回上訴。
二、上訴人則以：被上訴人承攬系爭工程有明顯瑕疵，漏水嚴重，溫泉池有水位下降
    之情形，使上訴人經營發生重大困難，被上訴人請求給付尾款無理由云云，資為
    置辯。並聲明：（一）原判決廢棄（二）被上訴人於第一審之訴及假執行之聲請
    均駁回。
三、按當事人主張有利於己之事實者，就其事實有舉證之責任，民事訴訟法第二百七
    十七條定有明文。主張法律關係存在之當事人，須就該法律關係發生所須具備之
    特別要件，負舉證責任，而主張法律關係變更或消滅之當事人，則須就該法律關
    係變更或消滅所須具備之特別要件，負主張及舉證之責任，此為舉證責任分配原
    則。又當事人主張之事實，經他造於準備書狀內或言詞辯論時或在受命法官、受
    託法官前自認者，無庸舉證。民事訴訟法二百七十九條第一項亦有明定。而所謂
    舉證係指就爭訟事實提出足供法院對其所主張者為有利認定之證據而言，若所舉
    證據，不能對其爭訟事實為相當之證明，自無從認定其主張為真正。經查：
  （一）被上訴人主張兩造簽訂系爭工程合約，約定工程款共一百五十萬元，工程完
        成後，上訴人僅給付一百萬元，扣除兩造合意扣減換裝馬達之費用十三萬元
        ，上訴人尚餘三十七萬元未付之事實，業據出工程合約書一件、存證信函二
        件等影本為證，並為上訴人所不爭執，應堪信為真實。
  （二）上訴人辯稱系爭工程有瑕疵云云，為被上訴人所否認。上訴人並未舉何積極
        證據以實其說，且其聲請本院函送台北市土木技師公會鑑定後，仍未前往繳
        納鑑定費用致無法鑑定，其空言抗辯，並未舉證，自屬無據，不足採信。
四、末按稱承攬者，謂當事人約定，一方為他方完成一定之工作，他方俟工作完成，
    給付報酬之契約。又給付無確定期限者，債務人於債權人得請求給付時，經其催
    告而未為給付，自受催告時起，負遲延責任。其經債權人起訴而送達訴狀，或依
    督促程序送達支付命令，或為其他相類之行為者，與催告有同一之效力。遲延之
    債務，以支付金錢為標的者，債權人得請求依法定利率計算之遲延利息，民法第
    四百九十條第一項、第二百二十九條第二項、第二百三十三條第一項前段亦分別
    定有明文。而所謂法定利率依民法第二百零三條之規定為週年利率百分之五。從
    而，被上訴人依承攬法律關係請求上訴人給付三十七萬元及自九十年十二月十四
    日（即起訴狀繕本送達翌日）起至清償日止，按年息百分之五計算之利息，為有
    理由，應予准許。原審判命上訴人如數給付，並依被上訴人之聲請准供擔保後，
    得為假執行之宣告，於法核無違誤，上訴意旨指摘原判決不當，求予廢棄改判，
    為無理由，應予駁回。
五、本件事證已臻明確，兩造其餘陳述及其攻防方法，經審酌與本件判決結果不生影
    響，爰不一一論述，併此敘明。
六、據上論結，本件上訴為無理由，依民事訴訟法第四百三十六條之一第三項、第四
    百四十九條第一項、第七十八條，判決如主文。
中      華      民      國    九十二    年      九      月      十      日
                            臺灣士林地方法院民事第一庭
~B審判長法官  黃小瑩
~B法      官  許永煌
~B法      官  陳靜芬
右為正本係照原本作成。
本判決不得上訴。
中      華      民      國    九十二    年      九      月      十六    日
~B法院書記官  陳秀蘭


司法院資訊處製作；財團法人民間司法改革基金會備份。
